【裁判字號】    90,上易,2699
【裁判日期】    900830
【裁判案由】    竊盜等
【裁判全文】
臺灣高等法院刑事判決                            九十年度上易字第二六九九號
    上  訴  人
    即  被  告  甲○○
右上訴人因竊盜等案件，不服臺灣基隆地方法院九十年度易字第一五九號，中華民國
九十年四月二十四日第一審判決（起訴案號：臺灣基隆地方法院檢察署九十年度偵字
第四十七號），提起上訴，本院判決如左：
    主  文
上訴駁回。
    事實及理由
一、甲○○於民國八十五年間，曾因違反麻醉藥品管理條例案件，經本院判處有期徒
    刑六月（原判決誤載為七月）確定，於八十六年二月十四日執行完畢，猶不知檢
    束行為。八十九年十二月二十五日下午，為供前往桃園龍潭女子監獄探視同居女
    友陳靖斐之需，竟意圖為自己不法之所有，於當日下午五時許，在基隆市○○○
    街七十五之三號五樓住處內，先行竊取同住該處之丙○○○（陳靖斐之弟）所有
    之國民身分證一枚。得手後，隨即在該處，將自己相片換貼在竊得之丙○○○國
    民身分證上，予以變造，供己使用，足以生損害於丙○○○及戶政機關對於戶籍
    管理之正確性。旋於當日晚上十一時許，甲○○行經基隆市○○路團管區前，為
    警盤查時，即持上開變造之國民身分證供警查核，而經警識破並得悉上情，且扣
    得該枚變造過之國民身分證。案經基隆市警察局第二分局報請臺灣基隆地方法院
    檢察署檢察官偵查起訴。
二、本案經本院審理結果，認第一審以上訴人即被告甲○○犯刑法第三百二十條第一
    項竊盜罪，及刑法第二百十六條、第二百十二條之行使變造特種文書罪。被告變
    造國民身分證後復持以行使，該變造之低度行為應為行使之高度行為所吸收，不
    另論罪；又所犯上開二罪間，有方法結果之牽連關係，應從較重之竊盜罪處斷。
    並以被告前因違反麻醉藥品管理條例案件，經本院判處有期徒刑六月，於八十六
    年二月十四日執行完畢，有被告之全國前案紀錄表在卷可稽，於五年內再犯本件
    有期徒刑以上之罪，為累犯。爰酌情且援引刑事訴訟法第二百九十九條第一項前
    段，刑法第三百二十條第一項、第二百十六條、第二百十二條、第五十五條、第
    四十七條、第四十一條第一項前段、第三十八條第一項第二款，罰金罰鍰提高標
    準條例第一條前段、第二條，量處有期徒刑四月，如易科罰金以銀元三百元折算
    一日，扣案之變造國民身分證上所換貼之被告相片部分，宣告沒收。核其認事用
    法並無不合，量刑亦屬適當，應予維持，並引用第一審判決書記載之理由及證據
    。
三、被告上訴意旨略謂：扣案之國民身分證係丙○○○本人持交乙○○（亦為陳靖斐
    之弟）轉交給伊，伊擅自予以變造，僅為利於前往探監之用。至於為警盤查時，
    伊並未持交員警查核，乃員警自行由伊皮包內取出。是以，伊僅涉犯變造國民身
    分證之罪，並無竊盜及行使變造國民身分證之犯行云云。
四、惟查：
（一）關於竊取國民身分證部分：
      查證人乙○○已迭於警訊及檢察官偵訊時，對於被告何以拿取及冒用丙○○○
      的身分證一事，均答稱「不知道」等語（見警局卷第七頁背面、偵查卷第三十
      頁背面）。足徵被告所辯該枚國民身分證係丙○○○本人持交乙○○轉交給伊
      之說詞，並非事實。又證人乙○○對於被告何以持有丙○○○之國民身分證一
      事，既不知情，被告聲請再傳喚乙○○為證，核無必要，不再予以傳訊。
（二）關於行使變造之國民身分證部分：
      查被告於檢察官偵訊時，對於何以被查獲之經過，自白稱：「在基隆市○○路
      被盤查時，取出使用時，被警發覺查獲」等語不諱（見偵查卷第二十六頁背面
      ），核與證人即現場查獲之員警劉文浩於原審結證所述：「當時我們正執行巡
      察任務，發現被告行跡可疑就予以盤查，被告就將該張變造的身分證拿給我們
      供查，因之前我們巡佐辦過被告的案子知道他的真實姓名，看了身分證後就告
      訴被告說這不是你的身分證，你如何取得？就將被告帶回派出所偵辦。」等語
      （見原審卷第四十七、四十八頁）相符。被告於原審及本院審理時改稱，並未
      持該變造後之國民身分證供警查核，無非避重就輕之說詞，無足採信。
    綜上，原審依調查證據所得，認定被告之竊盜及變造國民身分證後持以行使之犯
    行。其證據之斟酌取捨，並無違背一般經驗法則及論理法則之情事。從而，被告
    猶執前詞，指摘原判決不當，並非可採，其上訴為無理由，應予駁回。
據上論斷，應依刑事訴訟法第三百七十三條、第三百六十八條，判決如主文。
本案經檢察官謝英民到庭執行職務。
中      華      民      國     九十     年    八      月      三十      日
                              臺灣高等法院刑事第五庭
審判長法  官  曾  德  水
                                        法  官  趙  功  恆
                                        法  官  林  立  華
右正本證明與原本無異。
不得上訴。
                                        書記官  廖  月  女
中      華      民      國     九十     年    八      月      三十      日
附錄本判決論罪科刑法條：
刑法第三百二十條第一項：
意圖為自己或第三人不法之所有，而竊取他人之動產者，為竊盜罪，處五年以下有期
徒刑、拘役或五百元以下罰金。（罰金額度已提高為十倍）
刑法第二百十二條：
偽造、變造護照、旅券、免許證、特許證及關於品行、能力、服務或其他相類之證書
、介紹書，足以生損害於公眾或他人者，處一年以下有期徒刑，拘役或三百元以下罰
金。（罰金額度已提高為十倍）
刑法第二百十六條：
行使第二百十條至第二百十五條之文書者，依偽造、變造文書或登載不實事項或使登
載不實事項之規定處斷。


司法院資訊處製作；財團法人民間司法改革基金會備份。
